【裁判字號】    98,審訴,153
【裁判日期】    980527
【裁判案由】    毒品危害防制條例
【裁判全文】
臺灣士林地方法院刑事判決             98年度審訴字第153號
公  訴  人  臺灣士林地方法院檢察署檢察官
被      告  甲○○
上列被告因違反毒品危害防制條例案件，經檢察官提起公訴（九
十八年度毒偵字第一四六號），被告為有罪之陳述，本院合議庭
裁定改行簡式審判程序，並判決如下：
    主  文
甲○○施用第一級毒品，處有期徒刑拾月，緩刑參年，緩刑期間
付保護管束。
    事  實
一、甲○○前因施用毒品案件，經送觀察、勒戒後，認無繼續施
    用毒品之傾向，於民國九十七年六月四日釋放，並由臺灣宜
    蘭地方法院檢察署檢察官以九十七年度毒偵字第五八號為不
    起訴處分確定。詎仍未戒除毒癮，於前開觀察、勒戒執行完
    畢釋放後五年內，復基於施用第一級毒品海洛因及第二級毒
    品甲基安非他命之犯意，於九十七年十月七日下午八時四十
    五分許為警採尿往前回溯四日內之某時，在位於宜蘭縣礁溪
    鄉○○路五十八號七樓之十一之處所，以將海洛因摻合甲基
    安非他命置於玻璃球內加熱燒烤，吸食所產生煙霧之方式，
    混合施用海洛因及甲基安非他命一次。嗣於九十七年十月七
    日下午七時三十分許，在上址處所前，因行跡可疑，經警盤
    查並帶回警局採尿送驗，結果呈嗎啡、安非他命及甲基安非
    他命陽性反應，始悉上情。
二、案經宜蘭縣政府警察局宜蘭分局報請臺灣宜蘭地方法院檢察
    署呈請臺灣高等法院檢察署檢察長令轉臺灣士林地方法院檢
    察署檢察官偵查起訴。
    理  由
一、前揭犯罪事實，業據被告甲○○於本院準備程序及審理時供
    認不諱，又被告為警查獲時，經採集其尿液送檢驗結果，呈
    嗎啡、安非他命及甲基安非他命陽性反應，有慈濟大學濫用
    藥物檢驗中心九十七年十月十三日檢驗總表及宜蘭縣政府警
    察局宜蘭分局毒品犯罪嫌疑人尿液採驗作業管制紀錄各一份
    在卷可稽，足徵被告自白與事實相符。本件事證明確，被告
    犯行堪以認定。
二、按犯毒品危害防制條例第十條之施用毒品罪者，檢察官應聲
    請法院裁定令被告入勒戒處所觀察、勒戒。觀察、勒戒後，
    檢察官依據勒戒處所之陳報，認受觀察、勒戒人無繼續施用
    毒品傾向者，應即釋放，並為不起訴處分；認受觀察、勒戒
    人有繼續施用毒品傾向者，檢察官應聲請法院裁定令入戒治
    處所施以強制戒治。經觀察、勒戒或強制戒治執行完畢釋放
    後，五年內再犯毒品危害防制條例第十條之罪者，檢察官應
    依法追訴，毒品危害防制條例第二十條第一項、第二項、第
    二十三條第二項分別定有明文。查被告前因施用毒品案件，
    經送觀察、勒戒後，認無繼續施用毒品之傾向，於九十七年
    六月四日釋放，並由臺灣宜蘭地方法院檢察署檢察官以九十
    七年度毒偵字第五八號為不起訴處分確定，有臺灣宜蘭地方
    法院檢察署九十七年度毒偵字第五八號不起訴處分書、臺灣
    士林地方法院檢察署刑案資料查註紀錄表、全國施用毒品案
    件紀錄表及法務部全國檢察官線上查詢刑案人犯在監所最新
    資料報表各一份在卷可參，被告曾因施用毒品案件，經觀察
    、勒戒執行完畢釋放後，五年內再犯毒品危害防制條例第十
    條之罪，經檢察官提起公訴，本院應予審理。按海洛因係毒
    品危害防制條例第二條第二項第一款所稱之第一級毒品，甲
    基安非他命為同條例第二條第二項第二款所稱之第二級毒品
    。核被告施用海洛因、甲基安非他命之行為，係犯毒品危害
    防制條例第十條第一項之施用第一級毒品罪及同條例第十條
    第二項之施用第二級毒品罪，被告持有海洛因、甲基安非他
    命進而施用，其持有海洛因、甲基安非他命之低度行為應為
    施用海洛因、甲基安非他命之高度行為所吸收，不另論罪。
    被告一施用行為同時觸犯施用第一級毒品罪及施用第二級毒
    品罪，為想像競合犯，應依刑法第五十五條之規定從一重之
    施用第一級毒品罪處斷，公訴意旨認上開二罪應分論併罰，
    容有誤會。爰審酌被告施用海洛因及甲基安非他命一次及犯
    罪戕害自己身心健康，與犯罪後供認犯行之態度，並斟酌其
    自九十八年四月十五日起已有至衛生署花蓮醫院接受美沙冬
    替代治療戒毒（見卷附衛生署花蓮醫院九十八年五月十二日
    診斷證明書）等一切情狀，量處如主文所示之刑。又被告前
    未曾因故意犯罪受有期徒刑以上刑之宣告，有臺灣高等法院
    被告前案紀錄表一份附卷可參，其因一時失慮，初罹刑章，
    犯罪後已坦承犯行，深具悔意，經此罪刑之宣告，當知所警
    惕，信無再犯之虞，且現與夫分居，須獨立扶養二子，本院
    認為所宣告之刑，以暫不執行為適當，依刑法第七十四條第
    一項第一款規定，併予宣告緩刑三年，且依刑法第九十三條
    第一項之規定，於緩刑期間付保護管束，以啟自新。
據上論斷，應依刑事訴訟法第二百九十九條第一項前段、第二百
七十三條之一第一項，毒品危害防制條例第十條第一項、第二項
，刑法第十一條前段、第五十五條、第七十四條第一項第一款、
第九十三條第一項，判決如主文。
本案經檢察官蔡元仕到庭執行職務。
中    華    民    國    98    年    5     月    27    日
                  刑事第一庭法  官  周明鴻
以上正本證明與原本無異。
如不服本判決應於收受判決後10日內向本院提出上訴書狀，並應
敘述具體理由；其未敘述上訴理由者，應於上訴期間屆滿後20日
內向本院補提理由書（均須按他造當事人之人數附繕本）「切勿
逕送上級法院」。
                            書記官  丁梅芬
中    華    民    國    98    年    5     月    27    日
附錄論罪科刑法條：
毒品危害防制條例第十條第一項、第二項
施用第一級毒品者，處 6 月以上 5 年以下有期徒刑。
施用第二級毒品者，處 3 年以下有期徒刑。


司法院資訊處製作；財團法人民間司法改革基金會備份。
